臺灣高雄地方法院刑事判決　　　　　　　94年度訴字第2315號
公　訴　人　臺灣高雄地方法院檢察署檢察官
被　　　告　丙○○
　　　　　　　　　　弄13號
　　　　　　　　　　（現羈押於臺灣高雄看守所）
指定辯護人　本院公設辯護人　庚○○
上列被告因違反毒品危害防制條例等案件，經檢察官提起公訴（
94年度偵字第7662、12613 號、1232號）及移請併案審理（94年
度偵字第18374號），本院判決如下：
    主  文
丙○○共同運輸第一級毒品未遂，處有期徒刑拾貳年，褫奪公權
柒年。扣案如附表編號一所示之物沒收銷燬之；扣案如附表編號
二所示之物沒收之，如全部或一部不能沒收時，追徵其價額；扣
案如附表編號三、四、五所示之物均沒收之。又未經許可，持有
可發射子彈具有殺傷力之改造手槍，處有期徒刑參年陸月，併科
罰金新臺幣伍萬元，罰金部分如易服勞役，以新臺幣玖佰元即銀
元參佰元折算壹日。扣案如附表編號六、七所示之物均沒收之。
應執行有期徒刑拾伍年貳月，褫奪公權柒年，併科罰金新臺幣伍
萬元，罰金如易服勞役，以新臺幣玖佰元即銀元參佰元折算壹日
。扣案如附表編號一所示之物沒收銷燬之；扣案如附表編號二所
示之物沒收之，如全部或一部不能沒收時，追徵其價額；扣案如
附表編號三、四、五、六、七所示之物均沒收之。
    事  實
一、丙○○於民國94年3 月4 日前之某時，向住在中部真實姓名
    年籍均不詳，綽號「泰哥」之成年男子（下稱「泰哥」）購
    買約3 兩重（1 兩為37.5公克）之海洛因，「泰哥」將上開
    海洛因分成3 包，每包各裝入1 個茶葉罐內，置於罐底，其
    上並放置以真空包裝之茶葉作為掩飾，再將上開裝有海洛因
    及茶葉之茶葉罐3 個與紙盒1 個，連同茶葉1 罐、玩偶1 個
    放入包裹紙箱中，在紙箱外貼上1 張寫有「王董先生收、00
    0000 0000 」等字樣之紙條後，在臺中交予不知情之「空軍
    一號客運」託運至臺南縣仁德鄉○○路650 號「空軍一號客
    運全利站」給丙○○，丙○○遂與戊○○、己○○共同基於
    運輸第一級毒品海洛因之犯意聯絡，由丙○○於94年3 月4
    日分別以其所有之0000000000號行動電話與戊○○（業經臺
    灣高等法院高雄分院以94年度上訴字第1382號判處有期徒刑
    9 年）所有之0000000000號及己○○（業經臺灣高等法院高
    雄分院以94年度上訴字第1382號判處有期徒刑8 年）所有之
    000000 0000 號行動電話聯絡，囑由己○○與戊○○前往上
    址向「空軍一號客運全利站」領取上開裝有第一級毒品海洛
    因之紙箱，將該批海洛因運輸帶回高雄縣茄萣鄉，嗣於當日
    （94年3 月4 日）晚上近11時許，己○○、戊○○共同搭乘
    不知情之計程車司機溫碧蓮所駕駛之車牌號碼UP-8000 號營
    業小客車（下稱計程車），自高雄縣茄萣鄉前往上址領取前
    開包裹，欲以原計程車將上開海洛因毒品運輸帶回高雄，嗣
    於同日晚上11時15分許己○○於臺南縣仁德鄉○○路650 號
    「空軍一號客運全利站」領得內藏毒品海洛因之包裹後，與
    戊○○正欲走出車站要回計程車上而未及起運時，為在場埋
    伏之警方人員當場查獲而運輸未遂，並扣得如附表編號1 之
    第一級毒品海洛因3 包（合計淨重112.59公克，空包裝重3.
    66公克，純度55.12%，純質淨重62.06 公克）、丙○○所有
    供運輸藏放毒品用如附表編號3 、4 、5 之茶葉3 罐（均包
    括茶葉及罐子）及紙盒1 個、紙箱1 個。
二、丙○○明知可發射金屬或子彈具有殺傷力之改造手槍及子彈
    ，均為槍砲彈藥刀械管制條例所管制之違禁物，非經中央主
    管機關許可不得持有，竟於93年間1 月間之某日，在高雄縣
    茄萣鄉○○路○ 段163 巷11弄13號住處，收受徐榮聰（已於
    93年1 月18日死亡）所交付仿BER ETTA廠92ＦＳ型半自動手
    槍製造之玩具手槍換裝土造金屬槍管改造而成之可擊發適用
    子彈、具有殺傷力之改造手槍1 支（含彈匣1 個，槍枝管制
    編號0000000000號）及口徑9mm 之具有殺傷力之制式子彈3
    顆，數日後丙○○則將之藏放於高雄縣茄萣鄉茄萣某公墓旁
    草叢堆中之金屬桶內，使上開物品置於其實力支配管領下，
    未經許可而持有之。嗣於94年5 月31日晚上6 時30分許，丙○○在臺南縣玉井鄉○○路407 號前，因案通緝為警查獲，
    又因其另涉持槍擄人勒贖案件（另案由臺灣屏東地方審理）
    而經內政部警政署發布要案查緝專刊，經警詢問丙○○後，
    由丙○○帶同前往上址，在草叢堆中之金屬桶內查獲並扣得
    如附表編號六、七所示之物，而查悉上情。
三、案經高雄市政府警察局移送臺灣高雄地方法院檢察署檢察官
    偵查起訴及移送併案審理。
    理  由
壹、程序方面
一、按共同被告對其他共同被告案件而言，為被告以外之第三人
    ，本質上屬於證人，為確保被告對證人之詰問權，證人於審
    判中，應依法定程序，到場具結陳述，並接受被告之詰問，
    其陳述始得作為認定被告犯罪事實之判斷依據，故法院就被
    告本人之案件調查共同被告時，該共同被告準用有關人證之
    規定刑事訴訟法第287 條之2 定有明文，並有司法院大法官
    會議第582 號解釋意旨可資參照，即共同被告對其他被告之
    陳述須經轉以證人身分傳訊，當庭具結後接受交互詰問程序
    而為證言，始有證據能力。查本件共同被告戊○○、己○○
    ，就被告丙○○部分，經本院於審理程序中均以證人身分具
    結後，進行交互詰問程序，參照上開意旨，共同被告戊○○
    、己○○於審理中就被告丙○○涉案事實所為供述，自有證
    據能力，得作為證據。
二、又按被告以外之人於審判外之言詞或書面陳述，除法律有規
    定者外，不得作為證據。又被告以外之人於審判外之陳述，
    雖不符前四條之規定，而經當事人於審判程序同意作為證據
    ，法院審酌該言詞陳述或書面陳述作成時之情況，認為適當
    者，亦得為證據。當事人、代理人或辯護人於法院調查證據
    時，知有第159 條第1 項不得為證據之情形，而未於言詞辯
    論終結前聲明異議者，視為有前項之同意。刑事訴訟法第15
    9 條第1 項、第159 條之5 分別定有明文。查證人溫碧蓮於
    94 年3月5 日接受警方詢問，其向司法警察所為之言詞陳述
    ，公訴人、被告及辯護人知有刑事訴訟法第159 條第1 項不
    得為證據之情形，均未於言詞辯論終結前聲明異議，視為同
    意作為證據，且依該言詞陳述作成時之情況，亦無違背法令
    所定程序之處，是本院認證人溫碧蓮上開陳述，適當作為證
    據。
三、本件被告、辯護人及檢察官對本院所提示證據之證據能力均
    不爭執，本院審酌各該證據作成之情況，認為適當，依刑事
    訴訟法第159 條之5 之規定，均得作為證據，合先敘明。
貳、實體方面
甲、被告違反毒品危害防制條例部分：
一、訊據被告固不否認有於上開時、地曾以0000000000號行動電
    話分別撥打共犯戊○○之0000000000號行動電話、共犯己○○0000000000號行動電話，囑共犯戊○○與己○○去臺南縣
    仁德鄉○○路650 號「空軍一號客運全利站」領取1 個從臺
    中寄下來，裝有海洛因之包裹，且為警於上開時、地當場查
    獲上開犯罪事實欄一所示之物品等事實，惟矢口否認有何共
    同運輸毒品之犯行，辯稱：上開海洛因是伊與戊○○共同出
    資合買，供2 人自行施用的，不應成立共同運輸罪云云；辯
    護人辯護意旨則以：戊○○於審訊時到庭證稱，上開海洛因
    是和丙○○合資購買，戊○○買1 兩新臺幣（下同）12萬元
    ，由丙○○出面購買，以供共同吸食之用，且扣案毒品數量
    不是很多，2 人運送毒品目的是為了自己施用，不應認為成
    立運輸罪云云。惟查：
(一)被告自承曾於94年3 月4 日以0000000000號行動電話撥打共
    犯戊○○之0000000000號、己○○0000000000號行動電話，
    叫戊○○與己○○一同至上址領取該包裹，己○○領得包裹
    後即為警當場查獲，並扣得如犯罪事實欄一所示之物品等語
    （見高市警刑大偵12字第0940006630號卷第5 頁、94年度偵
    緝字第1232號卷第13頁、第30頁、94年度聲羈字第535 號卷
    第5 頁、94年度訴字第2315號卷第156 頁），證人即共犯戊○○於94年10月27日於本院審理時證稱：「‧‧‧是丙○○
    直接跟伊聯絡，叫伊去拿毒品‧‧‧東西領到，伊走回到計
    程車的旁邊，毒品在己○○手上，己○○還沒有走回來，他
    走在伊後面，還走在客運車旁邊，伊就先被警察抓到」等語
    ；證人己○○於該次本院審理時證稱：「‧‧‧丙○○叫伊
    帶戊○○去‧‧‧和戊○○一起搭計程車前往客運站，準備
    搭原來的計程車要返回茄萣，但伊還沒有走過去計程車就被
    抓了，路都還沒有開始走」等語（見94年度訴字第2315 號
    卷第112 頁、第115 頁、第117 頁、第120 頁），核與證人
    即計程車司機溫碧蓮於警詢時陳稱：「伊在高雄縣茄萣鄉『
    金鑾宮』前，以車號UP-8000 號計程車排班搭載乘客，己○○於94年3 月4 日23時許坐上該車，說要到仁德鄉領東西要
    坐往返，並叫伊去高雄縣茄萣鄉○○路郵局附近載人，伊到
    該處時，戊○○就坐上車，伊載2 人到臺南縣仁德鄉○○路
    650 號空軍一號客運全利站，到達車站後己○○下車進入車
    站，一會兒出來叫戊○○下車，伊就將車子開往路邊停放，
    後來就看到2 人被警方帶到路邊，並查獲1 個以紙盒包裝之
    包裹等語（見高市警刑偵12字第0940021460號卷第17、18頁
    ），又證人即查獲之警員丁○○於本院審理時到庭證述：「
    己○○拿到包裹以後要往前走的時候，我們就去抓他‧‧‧
    所以己○○是走了幾步才被抓的」等語（見94年度訴字第
    2315號卷第121 頁）相符，並有卷附現場照片16張及第一級
    毒品海洛因3 包（合計淨重112.59公克，空包裝重3.66克）
    、茶葉4 罐、玩偶1 個、紙盒1 個、紙箱1 個扣案可稽，另
    扣案之白色粉末3 包（合計淨重112.59公克，空包裝重3.66
    公克）經送法務部調查局鑑驗結果，均屬第一級毒品海洛因
    無誤，有該局94年5 月4 日調科壹字第220019827 號鑑定通
    知書1 紙在卷可佐（見94年度偵緝字第1232號卷第35頁），
    堪認被告先於94年3 月4 日前之某時，向「泰哥」購買海洛
    因後，「泰哥」將被告所購買之海洛因分成3 包，以如犯罪
    事實欄所示之將海洛因分成3 包，每包各裝入1 個茶葉罐內
    ，置於罐底，其上並放置以真空包裝之茶葉作為掩飾，再將
    上開裝有海洛因及茶葉之茶葉罐3 個與紙盒1 個，連同茶葉
    1 罐、玩偶1 個放入紙箱包裹方式包裝完畢，將該包裹（紙
    箱）在臺中交予不知情之「空軍一號客運」託運至臺南縣空
    軍一號客運全利站，被告再於94年3 月4 日以電話聯絡共犯
    戊○○、己○○2 人前往領取上開包裹帶回高雄，且共犯戊○○知悉該包裹內裝有海洛因，是日晚上11時15分許，共犯
    己○○、戊○○由高雄縣茄萣鄉搭乘計程車前往上址領取包
    裹欲帶回高雄，共犯己○○領得包裹後與共犯戊○○正欲走
    出車站，要回計程車上時為警當場查獲，並扣得如犯罪事實
    欄一所示之物品，已堪認定。
(二)被告雖以前揭情詞置辯，惟被告於94年6 月1 日警詢、偵訊
    、本院訊問時均辯稱：「‧‧‧伊朋友綽號『建良』說要買
    毒品，伊於94年3 月4 、5 日打電話向臺中1 名綽號『泰哥
    』所購得，伊就幫他買了3 罐裝在茶葉罐裡，購買該毒品是
    以每顆13萬元的價格（即1 罐13萬元），總計購得3 顆共39
    萬元」云云（見高市警刑大偵12字第0940006630號卷第5、6
    頁、94年度偵緝字第1232號卷第13頁、94年度聲羈字第535
    號卷第5 頁）；嗣於同年6 月27日偵查中改稱：「伊承認毒
    品是自己的，本來是要買回來自己施用」云云（見94 年 度
    偵緝字第1232號卷第30頁）；復於同年7 月7 日本院審理時
    ，另辯稱：「是買來跟戊○○一起施用，沒有『建良這個人
    ，是伊自己虛構的』‧‧‧，買3 罐36萬，1 個人出18 萬
    ‧‧‧」云云（見見94年度訴字第2315號卷第13頁至第15
    頁），又參以證人戊○○曾於警詢時供稱：「本次被查獲的
    海洛因是丙○○所有，伊拿到後會以10錢的海洛因摻入2 錢
    的葡萄糖下去洗（稀釋），使海洛因的量變多，丙○○信會
    給伊1 錢的海洛因作為替他加工（洗海洛因）之工資，其他
    的毒品丙○○會拿走，不知道丙○○拿走毒品作何用途等語
    （見高市警刑偵12字第0940021460號卷第14、15頁）；而證
    人戊○○卻於94年10月27日本院審理時證稱：「伊出12萬元
    買1 兩海洛因‧‧‧」等語（見94年度訴字第2315號卷第
    113 頁）；被告上開供述前後供述不一，顯與事實不符，且
    被告與共犯戊○○要合資購買多少數量之海洛因、購買毒品
    之價格為何等重要情節，證人戊○○之證述與被告之供述內
    容亦相互矛盾，歧異甚大，顯見證人戊○○於嗣後改稱：「
    海洛因是伊與丙○○共同出資合買，自己要施用」云云，及
    被告所為相同之供述，係屬事後卸責或附和被告之詞，均無
    足採，足認上開海洛因係被告單獨出資購買，共犯戊○○取
    得海洛因後準備摻入葡萄糖稀釋，增加海洛因之數量，洗完
    後將海洛因交給被告，被告再給共犯戊○○1 錢之海洛因做
    為報酬甚明，惟此仍無解於其共同運輸毒品犯行之成立，仍
    不能為其有利之證明。
(三)毒品海洛因對個人均屬致死量之變異範圍較廣之藥物，會依
    個人體質、性別、年齡、毒品施用時間及方式等因素而不同
    ，不易標明其每日施用之最大劑量。現僅提供文獻「Clar
    ke's lsolation and Indentification of Drugs 」、「Di
    sposition of Toxic Drugs and Chemicial s in Man 」中
    曾記載有關上述毒品之一般施用時之適宜劑量及曾發生致死
    之劑量說明如下：「海洛因：一般施用劑量為每4 小時5 至
    10mg，一日施用之劑量最高可達200mg 。若一次用量達200m
    g 時，則有致死之危險，但成癮者可耐受10倍於一般人之劑
    量。然海洛因致死量係屬個人間差異性極大之問題，亦有報
    告指出施用10mg而致死之情形」，此有法務部調查局93年7
    月5 日調科壹字第09300256250 號函釋在案。又本案查獲如
    附表編號1 所示之第一級毒品海洛因3 包，合計淨重112. 5
    9 公克，空包裝重3.66公克，純度55.12%，純質淨重62.06
    公克，如依前揭法務部函所示以1 日最高劑量200m g計算，
    可供被告、共犯戊○○各施用155.2 天（62.06g/0.2g）始
    可能全部施用完畢，況且如1 次施用200mg 恐有致命之危險
    ，被告及共犯戊○○實不可能每日均以最高劑量施用之，否
    則該2 人可能早已不存在人間。況扣案之海洛因已超過一般
    施用毒品者身體甚可負荷之數量，且海洛因粉末苟放置於常
    溫下過久，易因空氣潮溼受潮致無法施用，此所以一般購買
    毒品之人每次均購買微量毒品之故，是衡情被告、共犯戊○○實無必要僅為供自身施用，即合資花費鉅資，購入如此數
    量龐大之毒品以供渠等慢慢施用。顯見依本件扣案之海洛因
    數量以觀，上開毒品應非僅供被告、共犯戊○○自己施用，
    至屬明灼，是辯護人上開辯護意旨主張，被告與共犯戊○○
    運送上開毒品目的是為了自己施用而未犯共同運輸第一級毒
    品犯行，自非可採。
(四)按所謂「運輸」毒品，不以國外輸入國內或國內輸出國外為
    限，其在國內運輸者亦屬之；零星夾帶或短途持送得斟酌實
    際情形依持有煙毒罪論科（司法院36年院解字第3541號解釋
    意旨參照）、「院解字第3541號解釋係指無運輸或販賣之意
    圖單純持有煙毒者而言，並非謂凡零星夾帶或短途持送煙毒
    者，不問其犯意如何概論以持有煙毒之罪」（司法院37年院
    解字第3853號解釋意旨參照）。故所謂「運輸」，係指本於
    運輸意思而搬運輸送而言，倘其有此意圖者，一有搬運輸送
    之行為犯罪即已成立。本件扣案之海洛因3 包係由「泰哥」
    自臺中託運至臺南，再由共犯戊○○、己○○2 人前往臺南
    領取並運輸高雄，該批海洛因數量非少，亦非共犯戊○○、
    己○○2 人出資購買供己施用之用，且又刻意藏放在茶葉罐
    罐底，其上放置真空包裝之茶葉作為掩飾，顯見共犯戊○○
    、己○○確有避免為警察查緝而刻意將海洛因自臺南搬運至
    高雄之意圖，已至為灼然，且運輸自己之毒品仍構成運輸毒
    品犯行，倘被告所辯毒品是與共犯戊○○共同出資合買來要
    供自己施用，惟此仍無解於其運輸毒品犯行之成立，仍不能
    為其有利之証明，已如前述，被告辯稱伊應不構成共同運輸
    第一級毒品罪云云，並不足取。
(五)共犯己○○於本院審理時雖證稱：「伊只知道去領茶葉」云
    云，然其於警詢時陳稱：「伊於94年3 月4 日晚上，丙○○
    打電話給伊，要伊帶戊○○去臺南縣仁德鄉○○路650 號「
    空軍一號客運全利站」領取1 只裝有毒品包裹」等語；又共
    犯戊○○曾於檢察官偵訊時以證人身分具結證稱：「領回來
    的海洛因伊要與丙○○、己○○一起洗，「洗」是把葡萄糖
    加入海洛因，將它稀釋、加量，是丙○○叫伊與己○○去洗
    的，「豆仔機」就是要來攪拌海洛因的，就是洗的意思，伊
    知道這茶葉包裹是從台中寄下來的，因為丙○○有跟伊講，
    己○○也應該知道這東西是從臺中寄下來‧‧‧己○○應該
    知道裡面是海洛因，因為他和丙○○比較好，所以丙○○應
    該有跟他講」的等語（見94年度偵字第5679號卷第7 、8 頁
    ），復於本院審理時證稱：「監聽譯文所說的『豆仔機』是
    打豆的機器，將海洛因及葡萄糖粉一起攪拌，用意是稀釋海
    洛因毒品，這樣比較輕」等語（見94年度訴字第2315號卷第
    113 頁，足認「豆仔機」確為洗（稀釋）海因所用之機器無
    疑。再查被告曾於94年3 月4 日20時46分許以行動電話0000
    000000號與共犯戊○○（行動電話為0000000000號）聯絡，
    交談內容如下：「（『王』指丙○○，『吳』指戊○○）…
    王：「茶米」11點就到了，11點多啦。吳：哦。…王：嘿你
    跟那個誰啊，我叫『裕仔』（指己○○）跟你過去拿。吳：
    哦，好。…王：啊你等一下，那台，那台『豆仔機』在『炎
    仔』那呢，不然，你等一下怎麼弄？吳：哦，裡面啦。…王
    ：啊你若要那個就要先去，打給，跟『裕仔』說，叫他起來
    推那台那個『豆仔機』。吳：哦。王：拿回你家。吳：哦，
    好。…」，再於同日21時4 分許以上開電話與共犯己○○（
    行動電話為0000000000號）聯絡，交談內容如下：「（『王
    』指丙○○，『郭』指己○○）…王：11點、11點那個啦，
    11點你才帶『翰仔』（即戊○○）去幫我領「茶米」一下啦
    。郭：要去哪裡領？王：我上次帶你去的那裡啦。郭：臺中
    哦！王：嘿。郭：我沒車可以開。王：坐計程車去。郭：拿
    東西哦！王：唷！郭：11點趕。王：沒啦，不用準時，11
    點我會打給你，打給你，你才帶那個去啦。郭：哦，好。王
    ：啊那個誰啊，那個『炎仔』那有臺『豆仔機』。郭：『豆
    仔機』？王：台塑嘿攪『豆仔機』嘿那臺，要先跟他拿回來
    ，不然，不用啦，嘿跟它放著，先放著好了啦。郭：啊你就
    打過來就好了。…」，復於同日22時54分許以上開電話與共
    犯戊○○（行動電話為0000000000號）聯絡，交談內容如下
    ：「（『王』指丙○○，『吳』指戊○○）…王：喂，你現
    在可以出發了。吳：啊『裕仔』起來了，『裕仔』剛才打電
    話給我。王：他起來了呢？吳：唷，啊我叫他坐車過來，我
    叫他打手機給你。王：哦，免啦，沒要緊，你就叫他帶你過
    去就好，現在去，車到麻豆了，現在去差不多啦。吳：哦，
    好。王：好。喂、喂，你嘿『豆仔機』有跟他拿回去嗎？吳
    ：還沒，啊他在那喝酒啊，要怎麼拿？王：這樣不然…那不
    就明天才能『洗』。吳：明天哦，不要緊，啊不然你明天過
    來在作伙那個，不要緊啦。…」，此有該監聽譯文1 份在卷
    可按（見高市警刑偵12字第0940021460號卷第39至第41頁）
    。由上開監聽譯文可知，被告不但叫共犯己○○與戊○○一
    起去領本件包裹（即監聽譯文中所稱之「茶米」），甚至叫
    共犯己○○與戊○○一起去「炎仔」那裡拿洗海洛因用的「
    豆仔機」回來，因被告、共犯戊○○所為運輸海洛因之行為
    乃屬重大之犯罪行為，衡情渠等自當秘密謹慎，應不至於任
    意找無關之人一起去領取裝有海洛因之包裹及洗海洛因用之
    機器，而徒增犯行曝露之風險；此外，參以本件裝有海洛因
    之包裹係由臺中託運至臺南「空軍一號客運全利站」，已如
    前述，而被告於電話中向共犯己○○提及要去哪裡領包裹時
    ，共犯己○○立刻反應是「臺中」，被告亦答稱「嘿」，可
    見共犯己○○及被告均早已知悉包裹是由臺中寄來，此與共
    犯戊○○於偵訊時所述內容相符等情，足徵共犯戊○○證述
    拿到海洛因後要和共犯己○○一起洗等語屬實，共犯己○○
    應明知本件查獲之包裹（紙箱）內裝有海洛因，仍與共犯戊○○一同前往領取並欲帶回高雄，共犯己○○所辯不知該包
    裹內裝有海洛因，及被告、共犯戊○○同此證稱己○○不知
    包裹內有海洛因云云，均屬事後推諉卸責及迴護共犯己○○
    之詞，均不足採信。
(六)綜上所述，足證被告確係與共犯戊○○、己○○共同基於運
    輸第一級毒品海洛因之犯意聯絡，將第一級毒品海洛因欲自
    臺南縣仁德鄉「全利站」運輸回高雄縣茄萣鄉甚明，事證明
    確，被告上開所辯係卸責之詞，均不足採信，被告上開犯行
    ，洵堪認定，應依法論科。
乙：被訴違反槍砲彈藥刀械管制條例部分：
    上揭事實，業據被告於警詢、偵查及本院審理時均坦承不諱
    ，復有扣押筆錄、扣押物品目錄表、照片3 張在卷可稽（見
    高市警刑大偵12字第0940006630第14頁至第17頁、第25、26
    頁），並有扣案如附表編號6 、7 所示之物可資佐證。而扣
    案之上開槍彈經送內政部警政署刑事警察局鑑驗，經該局以
    性能檢驗法、試射法鑑定結果，認「送鑑改造92手槍1 支，
    認係以仿BERETTA 廠92ＦＳ型半自動手槍製造之玩具手槍換
    裝土造金屬槍管改造而成之改造手槍，機械性能良好，可擊
    發適用子彈，認具殺傷力」、「送鑑子彈6 顆，其中3顆 ，
    認均係口徑9mm 制式子彈（試射1 顆），認均具殺傷力、其
    餘3 顆，認均係土造子彈（具直徑8.8 mm金屬彈頭）經取樣
    1 顆試射，無法擊發，認不具殺傷力」，有內政部警政署刑
    事警察局94年6 月30日刑鑑字第0940090229號槍彈鑑定書1
    份附卷足憑（見94年度訴字第2315號卷第26頁至第29頁）。
    足認被告自白核與事實相符，自屬可採，此部分事證明確，
    被告犯行堪以認定，應依法論科。
丙、論罪部分：
一、被訴違反毒品危害防制條例部分：
    按運輸毒品罪祇以所運輸之毒品已實施運送為已足，並非以
    運抵目的地為完成犯罪之要件，換言之，區別該罪既遂、未
    遂之依據，應以已否起運為準，既已起運，構成該罪之輸送
    行為即已完成，不以達到目的地為既遂條件（最高法院92年
    度臺上字第3096號、77年度臺上字5721號、26年度滬上字第
    74號判決意旨參照）。查共犯戊○○、己○○2 人均有將第
    一級毒品海洛因自臺南仁德鄉運輸回高雄茄萣鄉之犯意，且
    係在臺南縣仁德鄉「空軍一號客運全利站」領得裝有海洛因
    之包裹後，正欲走出車站要乘坐原計程車回高雄時即經警查
    獲，前已敘明，共犯戊○○、己○○2 人已著手實施運輸之
    行為，惟尚未搭車離去之際即被查獲，其行為仍屬尚未起運
    ，應屬運輸未遂，是核被告所為，係犯毒品危害防制條例第
    4 條第6 項、第1 項之運輸第一級毒品未遂罪。被告與共犯
    戊○○、郭旭2 人與就上揭運輸毒品犯行，有犯意之聯絡及
    行為之分擔，皆為共同正犯。被告持有第一級毒品海洛因之
    低度行為應為運輸之高度行為所吸收，不另論罪。又被告共
    同運輸毒品犯行尚屬未遂，應依刑法第26條前段未遂犯之規
    定減輕其刑。
二、被訴違反槍砲彈藥刀械管制條例部分：
    核被告所為，係犯槍砲彈藥刀械管制條例第8 條第4 項之未
    經許可持有可發射子彈具殺傷力之改造槍枝罪，同條例第12
    條第4 項之未經許可持有具有殺傷力之制式子彈罪。又被告
    以1 個持有改造手槍、子彈之行為而觸犯上開未經許可持有
    可發射子彈具殺傷力之改造槍枝罪、未經許可持有具有殺傷
    力之制式子彈罪二罪名，係想像競合犯，依刑法第55條規定
    ，應從一重依未經許可持有其他可發射子彈具有殺傷力之改
    造槍枝罪論處。被告於94年5 月31日晚上6 時30分許，在臺
    南縣玉井鄉○○路407 號前，因案通緝為警查獲，又另其涉
    持槍擄人勒贖案件，此有臺灣屏東地方法院檢察署檢察官起
    訴書、內政部警政署要案查緝專刊各1 份在卷可稽（見高市
    警刑大偵12字第0940049342號卷第25頁、第30頁至第43 頁
    ），又被告持有槍枝、子彈之犯行，在被告為警查獲前，警
    方早已掌握相關情資，此經證人即現場查獲員警甲○○於本
    院審理時到庭證稱：「因為被告之前有擄人勒贖案件，該案
    被告是以持槍的方式強押被害人，所以我們警方認為被告身
    上應該有其他槍枝‧‧‧在臺南縣玉井鄉問被告身上還有無
    東西（槍彈），他說有‧‧‧」等語明確（見94年度訴字第
    2315號卷第154 頁），是如附表編號6 、7 所示之槍彈，雖
    係被告帶同警方前往搜得查扣，仍不符合自首之要件，自不
    得爰引刑法第62條之規定，減輕其刑，辯護人上開辯護，顯
    屬無據；另被告雖於偵審中均自白犯罪，然並無供述槍砲、
    彈藥來源及去向，因而查獲或因而防止重大危害治安事件發
    生之情，亦不符合同法第18條第4 項減輕或免除其刑之要件
    ，附此敘明。
三、被告所犯上開共同運輸第一級毒品未遂罪及未經許可持有其
    他可發射子彈具有殺傷力之改造槍枝罪二罪間，犯意各別，
    行為互異，犯罪構成要件亦不相同，應予分論併罰。
丁、科刑、沒收部分
一、爰審酌被告囑由共犯戊○○、己○○2 人共同自臺南運輸第
    一級毒品海洛因至高雄，合計數量（淨重）為112.59公克（
    純度55.12%，純質淨重62.06 公克，空包裝重3. 66 公克）
    ，助長毒品氾濫，戕害他人身心，且因之衍生治安問題嚴重
    ，破壞政府之緝毒政策，又犯後矢口否認共同運輸毒品之犯
    行，未見有具體悔過表現，且查獲毒品海洛因數量甚多，惡
    性非輕，惟念其尚未起運即為警查獲，未對他人造成實害；
    又被告不顧法紀，猶未經許可，恣意持有可發射子彈具有殺
    傷力之改造手槍、子彈，藐視公共規範，欠缺守法觀念，應
    予非難，惟念其於犯後坦承犯行等一切情狀，分別量處如主
    文所示之刑，且定其應執行刑，並就罰金部分諭知如易服勞
    役之折算標準，又依其所犯運輸第一級毒品罪之性質，認另
    有褫奪公權之必要，爰依刑法第37條第2 項規定，併予諭知
    宣告褫奪公權7 年。扣案如附表編號1 之海洛因3 包（合計
    淨重112.59公克，空包裝重3.66公克，純度55.12%，純質淨
    重62 .06 公 克）送驗結果均屬第一級毒品，前已述及，而
    包裝海洛因之塑膠袋與海洛因無法完全析離，均應依毒品危
    害防制條例第18條第1 項前段規定沒收銷燬之，至鑑驗耗損
    之海洛因已滅失，自無庸併予宣告沒收銷燬。又如附表編號
    2 之0000000000號、0000000000號及0000000000號行動電話
    各1 支，分屬被告及共犯戊○○、己○○所有，並為該3人
    彼此間聯絡運輸本件海洛因之用，前已敘明，為供犯罪所用
    之物，均應依毒品危害防制條例第19條第1 項規定沒收之，
    如全部或一部不能沒收時，因係金錢以外之財物，追徵其價
    額。至行動電話SIM 卡為電信公司出租給人使用，非屬被告
    及共犯戊○○、己○○所有，亦不予宣告沒收，均附此敘明
    。另扣案藏放海洛因如附表編號3 、4 、5 之茶葉3 罐（
    均包括茶葉及罐子）、紙盒1 個、紙箱1 個，係被告向「泰
    哥」購買上開海洛因後，「泰哥」用來包裝隱藏海洛因以寄
    給被告之物，亦如前述，均為被告所有且供運輸本件海洛因
    之用，應依同條例第19條第1 項規定宣告沒收。至扣案未藏
    放海洛因之茶葉1 罐（包括茶葉及罐子）及玩偶1 個，僅為
    與本件海洛因一同寄送之物，並非違禁物，亦非供犯罪所用
    或犯罪預備之物，亦非因犯罪所得之財物，爰不予宣告沒收
    ；扣案如附表編號6 、7 所示之物，均係槍砲彈藥刀械管制
    條例第4 條第1 項第1 款、第2 款所列物品，乃未經許可不
    得持有之違禁物，均應依刑法第38條第1 項第1 款之規定宣
    告沒收。另按子彈一經試射，其彈藥部分已因擊發而燃燒殆
    盡，其餘部分亦裂解為彈頭及彈殼，已不具子彈之外型及功
    能，從而上開扣案之制式子彈1 顆，業因送驗後經試射而擊
    發，其所遺留之彈殼已非違禁物，亦非被告所有之物，爰不
    予宣告沒收。其餘扣案不具殺傷力之土造子彈3 顆（即附表
    編號8 所示之物），經鑑定結果，均不具殺傷力，有上開鑑
    定書足憑，性質上亦非屬違禁物，且非供犯罪所用之物，爰
    不予宣告沒收，併此敘明。
戊、末查併辦部分（94年度偵字第18374 號）略以：被告丙○○
    明知未經許可，不得持有具有殺傷力之槍彈，竟於93年1 月
    間之某日，在高雄縣茄萣鄉○○路○ 段163 巷11弄13號住處
    ，收受徐榮聰（已於93年1 月18日死亡）所交付改造92手槍
    1 把、彈匣1 個、改造子發3 發及制式子彈3 發，嗣為警於
    94 年5月31日晚上6 時30分許，在臺南縣玉井鄉○○路407
    號前查獲，其未經許可持有其他可發射子彈具有殺傷力之各
    式槍砲及持有子彈之犯行，與前揭被訴違反槍砲彈藥刀械管
    制條例部分應屬事實同一案件，本為起訴效力所及，本院已
    併予審究，附此敘明。
據上論結，應依刑事訴訟法第299 條第1 項前段，毒品危害防制
條例第4 條第6 項、第1 項、第18條第1 項前段、第19條第1 項
，槍砲彈藥刀械管制條例第8 條第4 項、第12條第4 項，刑法第
11條、第28條、第26條前段、第55條、第37條第2 項、第42條第
2 項、第38條第1 項第1 款、第51條第5 款、第9 款，罰金罰鍰
提高標準條例第2 條，現行法規所定貨幣單位折算新臺幣條例第
2條 ，判決如主文。
本案經檢察官乙○○到庭執行職務。
中　　華　　民　　國　　94　　年　　12　　月　　8 　　日
                  刑事第三庭  審判長法　官    張意聰
                                    法　官    施添寶
                                    法  官    錢衍蓁
以上正本證明與原本無異。
如不服本判決，應於判決送達後10日內，向本院提出上訴狀。
中　　華　　民　　國　　94　　年　　12　　月　　9 　　日
                                    書記官     鄭淑臻
附表：
┌──┬───────┬────┬─────────┐
│編號│名        稱  │數    量│備              註│
├──┼───────┼────┼─────────┤
│1   │海洛因        │3包     │合計淨重112.59公克│
│    │              │        │，空包裝重3.66公克│
├──┼───────┼────┼─────────┤
│2   │行動電話      │3支     │號碼分別為00000000│
│    │              │        │65、0000000000及09│
│    │              │        │00000000號（行動電│
│    │              │        │話SIM 卡為電信公司│
│    │              │        │出租給人使用，非屬│
│    │              │        │被告及共犯戊○○、│
│    │              │        │所有，此部分不予宣│
│    │              │        │告沒收）          │
├──┼───────┼────┼─────────┤
│3   │茶葉          │3罐     │含茶葉及罐子      │
├──┼───────┼────┼─────────┤
│4   │紙箱          │1個     │                  │
├──┼───────┼────┼─────────┤
│5   │紙盒          │1個     │                  │
├──┼───────┼────┼─────────┤
│6   │仿BERETTA廠92F│1枝     │含彈匣1個，槍枝管 │
│    │S 型半自動手槍│        │制編號0000000000號│
│    │製造之玩具手槍│        │                  │
│    │換裝土造金屬槍│        │                  │
│    │管改造而成之改│        │                  │
│    │造手槍        │        │                  │
├──┼───────┼────┼─────────┤
│7   │制式子彈      │3顆     │口徑9mm（鑑定試射 │
│    │              │        │1 顆子彈，剩2 顆）│
│    │              │        │，認均具有殺傷力  │
├──┼───────┼────┼─────────┤
│8   │土造子彈      │3顆     │具直徑8.8mm 金屬彈│
│    │              │        │頭，經取樣1 顆試射│
│    │              │        │，認不具殺傷力    │
└──┴───────┴────┴─────────┘
附錄本件判決論罪科刑法條：
毒品危害防制條例第4條
製造、運輸、販賣第一級毒品者，處死刑或無期徒刑；處無期徒
刑者，得併科新臺幣1000萬元以下罰金。
製造、運輸、販賣第二級毒品者，處無期徒刑或7 年以上有期徒
刑，得併科新臺幣700 萬元以下罰金。
製造、運輸、販賣第三級毒品者，處5 年以上有期徒刑，得併科
新臺幣500 萬元以下罰金。
製造、運輸、販賣第四級毒品者，處3 年以上10年以下有期徒刑
，得併科新臺幣300 萬元以下罰金。
製造、運輸、販賣專供製造或施用毒品之器具者，處1 年以上7
年以下有期徒刑，得併科新臺幣100 百萬元以下罰金。
前5項之未遂犯罰之。
槍砲彈藥刀械管制條例第8條
未經許可，製造、販賣或運輸鋼筆槍、瓦斯槍、麻醉槍、獵槍、
空氣槍或第4 條第1 項第1 款所定其他可發射金屬或子彈具有殺
傷力之各式槍砲者，處無期徒刑或5 年以上有期徒刑，併科新臺
幣1 千萬元以下罰金。
未經許可，轉讓、出租或出借前項所列槍枝者，處5 年以上有期
徒刑，併科新臺幣1 千萬元以下罰金。
意圖供自己或他人犯罪之用，而犯前二項之罪者，處無期徒刑或
7 年以上有期徒刑，併科新臺幣1 千萬元以下罰金。
未經許可，持有、寄藏或意圖販賣而陳列第1 項所列槍枝者，處
3 年以上10年以下有期徒刑，併科新臺幣700 萬元以下罰金。
第 1 項至第 3 項之未遂犯罰之。
槍砲彈藥刀械管制條例第12條
未經許可，製造、販賣或運輸子彈者，處1 年以上7 年以下有期
徒刑，併科新臺幣500 萬元以下罰金。
未經許可，轉讓、出租或出借子彈者，處6 月以上5 年以下有期
徒刑，併科新臺幣300 萬元以下罰金。
意圖供自己或他人犯罪之用，而犯前二項之罪者，處3 年以上10
年以下有期徒刑，併科新臺幣700 萬元以下罰金。
未經許可，持有、寄藏或意圖販賣而陳列子彈者，處5 年以下有
期徒刑，併科新臺幣300 萬元以下罰金。
第 1 項至第 3 項之未遂犯罰之。
